臺灣臺南地方法院刑事判決
109年度易字第843號
公  訴  人  臺灣臺南地方檢察署檢察官
被      告  林羿君



上列被告因竊盜案件，經檢察官提起公訴（109年度偵字第11857
號），本院判決如下：
    主  文
林羿君犯竊盜罪，處拘役伍拾日，如易科罰金，以新臺幣壹仟元
折算壹日。
    事  實
一、林羿君於民國109年6月21日凌晨0時30分許，徒步行經臺南
    市○○區○○路0段000號前，見黃柏穎所有之車牌號碼000-0000
    號普通重機車停放在該處且鑰匙未拔出，竟基於竊盜之犯意
    ，意圖為自己不法之所有，以該機車上之鑰匙發動該機車並
    騎乘離開現場而竊取該機車。嗣黃柏穎於同日凌晨2時許欲
    外出購物時，發現機車失竊而報案，經警於同日凌晨3時40
    分許，在臺南市永康區中山北路與中山路之交岔路口，查獲
    正騎乘上開機車之林羿君，並當場扣得上開機車及鑰匙（已
    發還黃柏穎）。
二、案經臺南市政府警察局永康分局移送臺灣臺南地方檢察署檢
    察官偵查起訴。
    理  由
一、按被告以外之人於審判外之陳述，雖不符合同法第159條之1
    至第159條之4之規定，但經當事人於審判程序同意作為證據
    ，法院審酌該言詞陳述或書面陳述作成時之情況，認為適當
    者，亦得為證據。當事人、代理人或辯護人於法院調查證據
    時，知有第159條第1項不得為證據之情形，而未於言詞辯論
    終結前聲明異議者，視為有前項之同意，刑事訴訟法第159
    條第1項及第159條之5分別定有明文。本件據以認定事實所
    引用之言詞及書面陳述證據，被告迄於言詞辯論終結前未聲
    明異議，揆諸前揭規定，可認為已同意作為證據；而本院審
    酌該證據資料作成當時之過程、內容、功能等之情況，認為
    適當，亦查無其他違法取證或其他瑕疵等不實之情事，具備
    合法可信之適當性保障，與本案待證事實間並具有相當之關
    聯性，以之為本案證據尚無不當，復無顯有不可信之情況，
    認均得採為證據。
二、本件被告林羿君雖承認有於上開時、地騎走被害人黃柏穎所
    有之上開機車之事實，然堅決否認有何竊盜犯行，並辯稱她
    知道那是別人的機車，也知道騎別人的機車是不對的，但她
    當時剛好需要一部機車騎去找朋友，後來朋友不在家，她打
    算將機車騎回去原來地點，結果騎到一半就被警察抓了等語
    。經查：
　㈠上開車牌號碼000-0000號普通重機車係黃柏穎所有，並停放
    在臺南市○○區○○路0段000號前，嗣黃柏穎於109年6月21日凌
    晨2時許欲外出購物時，發現機車失竊而報案等情，業據證
    人即被害人黃柏穎於警詢中供明在卷，並有卷附臺南市政府
    警察局車輛協尋電腦輸入單（警卷第47頁）、失車-案件基
    本資料詳細畫面報表（警卷第49頁）、車輛詳細資料報表（
    警卷第51頁）可資佐證。
　㈡其後，被告於同日凌晨3時40分許，騎乘上開機車在臺南市永
    康區中山北路與中山路之交岔路口為警查獲，並當場扣得上
    開機車及鑰匙等情，亦據被告供明在卷，且有卷附扣押筆錄
    、扣押物物品目錄表（警卷第23至31頁）、贓物認領保管單
    （警卷第33頁）、監視器攝錄之影像光碟翻拍照片3張（警
    卷第35至37頁）可資佐證。
　㈢被告於警詢中供稱因為只有上開機車是鑰匙插在車上，故選
    定上開機車為犯案標的（警卷第6頁）。足見被告於案發前
    即已尋找適合行竊或易於得手之機車行竊。再者，被告於警
    詢中供其騎走上開機車之時間為109年6月21日0時30分許（
    警卷第6頁）；而被告為警查獲之時間為同日凌晨3時40分。
    亦即，被告已騎走上開機車約3小時10分。
　　    被告於偵查及本院審理中均供稱其騎走上開機車係欲至
　　永康區中山南路找朋友；於本院審理時更能明確陳述友人住
　　處之門牌號碼為「中山南路1**號」，並稱她朋友不在家，
　　她就打算將機車騎去原來地點（本院卷第196頁）。上開機
　　車原停放之仁德區中正路2段474號距被告所稱友人住○○○
　　○區○○○路000號並非甚遙遠，且依被告所提供之「永康
　　區中山南路1**號」門牌號碼，係座落於永康市區之知名大
　　馬路旁之建物，而非座落於巷弄內或不知名之小馬路，並不
　　難尋找。被告友人既不在家，則被告應可立即返回上開機車
　　停放處並歸還機車，然被告為警查獲時（距案發已3小時10
　　分許），卻仍騎乘上開機車在永康區中山北路與中山路之交
　　岔路口，而尚未返回仁德區。況且，被告於本院準備程序時
　　稱她到永康區中山南路找朋友，朋友不在家（本院卷第196
    頁）；於本院審理時改稱警察將她攔下來時，已經跟朋友見
　　面過了（本院卷第206頁），其供述亦前後不一。足見被告
　　騎走上開機車並非僅係單純時供訪友之用，亦無立即歸還之
　　意。本件被告顯有以所有之意思而管領支配上開機車，其應
　　有為自己不法所有之意圖。
        從而，被告上開所辯，尚不足採。本件被告竊盜犯行事
    證明確，應依法論科。
三、論罪科刑
　㈠核被告所為，係犯刑法第320條第1項之竊盜罪。
　㈡爰審酌被告曾於107年度因竊盜犯行，經檢察官職權不起訴
　　後，再犯本案。為代步之用恣意竊取他人之機車、行竊之手
    段及所竊取機車之價值、贓車已發還被害人及被害所受損害
    之程度，暨被告犯罪後態度及其於本院所稱教育程度為大學
    畢業，現在從事保險業務，家庭生活狀況還可以，小孩子都
　　已經成年了，母親已經中風，由我弟弟負責照顧等智識程度
    、家庭生活狀況等一切情狀，量處如主文所示之刑，並諭
　　知易科罰金之折算標準。
四、據上論斷，應依刑事訴訟法第299條第1項前段，刑法第320
    條第1項、第41條第1項前段，刑法施行法第1條之1，判決如
    主文。
本案經檢察官葉清財提起公訴；檢察官陳擁文到庭執行職務。
中　　華　　民　　國　　109 　年　　11　　月　　26　　日
                    刑事第二庭法　官  鄭文祺
以上正本證明與原本無異。
如不服本判決應於收受本判決後20日內向本院提出上訴書狀，並
應敘述具體理由。其未敘述上訴理由者，應於上訴期間屆滿後20
日內向本院補提理由書狀（均須按他造當事人之人數附繕本）「
切勿逕送上級法院」。 
　　　　　　　　　　　　　　　書記官　吳昕韋　　　　　
中　　華　　民　　國　　109 　年　　11　　月　　26　　日
附錄本案論罪科刑法條全文：
中華民國刑法第320條（普通竊盜罪、竊佔罪）
中華民國刑法第320條
意圖為自己或第三人不法之所有，而竊取他人之動產者，為竊盜
罪，處5年以下有期徒刑、拘役或50萬元以下罰金。
意圖為自己或第三人不法之利益，而竊佔他人之不動產者，依前
項之規定處斷。
前二項之未遂犯罰之。